【裁判字號】    99,抗,501
【裁判日期】    991125
【裁判案由】    聲明異議
【裁判全文】
臺灣高等法院臺中分院民事裁定  99年度抗字第501號
抗  告  人  楊耀燊
相  對  人  中正新第公寓大廈管理委員會
法定代理人  陳文雄
上列當事人間聲明異議事件，對於民國99年10月11日臺灣臺中地
方法院99年度執事聲字第146號裁定，提起抗告，本院裁定如下
：
    主  文
抗告駁回。
抗告程序費用由抗告人負擔。
    理  由
一、抗告人於原法院聲明異議意旨略以：抗告人即債務人因與相
    對人即債權人中正新第公寓大廈管理委員會間拆屋交地確定
    執行費用額事件，對原法院司法事務官認定相對人所備之怪
    手、推車及清潔車均非執行之必要工具，列為執行必要費用
    ，顯屬不妥，聲明異議等語，而原法院司法事務官則認抗告
    人應賠償相對人之執行費用額，依原裁定後附計算書確定為
    抗告人應負擔執行費用額。原法院並認抗告人一直故意拖延
    不遵執行命令自行拆除，待最後不得已一定要拆除時僅找二
    名工人現場慢慢拆除，對相對人所備之拆除工具等之費用自
    亦應負擔其全部費用，是原司法事務官之處分並無不當，應
    予駁回其異議等詞，經核尚無不合。
二、抗告意旨略以：異議駁回之裁定未顧及磚牆之拆除責任不歸
    抗告人，其衍生之廢磚推除及清運成本不應由抗告人負擔；
    所聘人力機具為拆鐵皮磚牆及整地做停車場之用，顯超出抗
    告人責任範圍；抗告人連日清空物品，並以人工拆除雖無法
    及時，但也只比期限晚4小時，要求抗告人承擔整地怪手、
    廢磚推除及清運之全數工資顯不合理；相對人將全數成本加
    諸抗告人負擔亦不符比例原則，請求廢棄原裁定等語。
三、查原法院99年3月30日執行命令載明：「本院定於民國99年5
    月3日下午2時20分執行拆除如附表所示建物…。說明二如已
    執行期日前自動履行，應向本院陳報。…」，抗告人未自動
    履行並具狀提出異議，倘有履行亦應於執行命令要求之執行
    期日前向執行法院陳報，俾使執行法院事先知悉，並得通知
    及節省相對人準備支出拆除之勞費，抗告人未予遵行，自有
    未洽。因抗告人未遵執行命令自行拆除應執行之拆除建物部
    分，經原法院司法事務官一再請其自行拆除而未遵循，乃定
    期前往執行拆除工作，於到場時抗告人始僱工在場自行拆除
    ，經當場決定由抗告人自行拆除，但為防抗告人於司法事務
    官離去後又停止拆除，因而相對人已備妥之拆除工具之怪手
    等設備均放現場，以待如抗告人停止拆除時，可立即替補執
    行，則相對人所備之折除工具怪手、收拾拆除後廢棄物之推
    車及裝裁該拆除後廢棄物之清潔車即為執行之必要使用器具
    ，應無疑義；抗告人雖稱僅要工人二名即可執行，但亦可以
    工具拆除，且工人二名拆除費時，前述工具拆除迅速確實，
    尤其現今科技時代自以快速妥當為必要，何況抗告人一直故
    意拖延不遵執行命令自行拆除，待最後不得已一定要拆除時
    僅找二名工人現場慢慢拆除，對相對人所備之拆除工具等之
    費用自亦應負擔其全部費用。從而原司法事務官之處分及原
    裁定駁回抗告人之異議並無不合。本件抗告為無理由，應予
    駁回。
四、依強制執行法第30條之1、民事訴訟法第495條之1、第449條
    第1項、第95條、第78條，裁定如主文。
中    華    民    國    99    年    11    月    25    日
                民事第五庭    審判長法  官  李寶堂
                                    法  官  古金男
                                    法  官  王重吉
以上正本係照原本作成。
不得再抗告。
                                    書記官  林玉惠
中    華    民    國    99    年    11    月    25    日
                                                      Ｓ

司法院資訊處製作；財團法人民間司法改革基金會備份。
